【裁判字號】    92,訴,231
【裁判日期】    921124
【裁判案由】    毒品危害防制條例
【裁判全文】
臺灣苗栗地方法院刑事判決                          九十二年度訴字第二三一號
    公  訴  人  臺灣苗栗地方法院檢察署檢察官
    被      告  甲○○  男  二.
    辯  護  人  本院公設辯護人  丙○○
右列被告因毒品危害防制條例案件，經檢察官提起公訴（九十一年度偵緝字第一六五
號），本院判決如左：
    主  文
甲○○販賣第二級毒品，處有期徒刑柒年陸月。扣案安非他命乙包（警秤毛重零點七
公克，經鑑驗實際毛重零點九四公克，淨重零點五二公克，驗後餘重零點五公克）沒
收銷燬之。
    事  實
一、甲○○基於販賣第二級毒品安非他命營利之意圖，於民國九十一年六月二十九日
    晚間十一時許，在苗栗縣竹南鎮○○路與五谷街口處，欲將一包毛重零點九四公
    克重（淨重零點五二公克）之安非他命，以新臺幣（下同）一千元之價格販賣予
    乙○○，乙○○本要拒絕，甲○○為促成交易，竟將上開安非他命直接丟給乙○
    ○，並稱：「先拿去，改天遇到我再拿錢給我或阿宏（指案外人吳仁宏）」，乙
    ○○遂應允而將上開安非他命置於口袋（乙○○持有毒品部分，業經本院另案以
    九十一年苗簡字第九二二號簡易判決處刑確定），並詢問甲○○上開安非他命是
    否一千元，甲○○亦予是認，因而完成交易。嗣於同日晚間十一時四十分許，在
    苗栗縣竹南鎮新南里九鄰五谷王三十九號前，為警當場查獲甲○○為施用而持有
    之第二級毒品安非他命十小包共七點二公克（該部分持有犯行，已經另案施用犯
    行所吸收，並經本院九十一年訴字第四０四號刑事判決判處罪行確定），另在乙
    ○○身上查獲上開向甲○○購買之安非他命乙包（警秤毛重零點七公克，經鑑驗
    實際毛重零點九四公克，淨重零點五二公克）而查知上情。
二、案經苗栗縣警察局竹南分局報告臺灣苗栗地方法院檢察署檢察官偵查起訴。
    理  由
一、訊據被告甲○○固承認伊曾於右揭時、地與乙○○碰面，惟矢口否認有販賣毒品
    之犯行，辯稱：乙○○身上查獲之安非他命，係案外人吳仁宏所交付，為乙○○
    替吳仁宏更換汽車電腦之代價，並非伊所交付云云，惟查：
（一）前揭乙○○身上查獲之安非他命經送內政部警政署刑事警察局鑑驗，鑑驗結果
      ：實際毛重零點九四公克，淨重零點五二公克，驗後餘重零點五零公克；以呈
      色試驗法、氣相層析/質譜分析法、核磁共振分析法鑑驗，檢出有甲基安非他
      命成分，有該局九十一年九月十八日刑鑑字第０九一００二四四０三三號鑑驗
      通知書乙紙可憑（附臺灣苗栗地方法院檢察署九十一年偵字第三二一九號卷第
      八頁），足認乙○○所購得者，確為第二級毒品無誤。至其餘查獲扣案之安非
      他命十小包共七點二公克，並無證據足以認定為被告意圖販賣而持有，本於罪
      疑有利於被告之原則，應認其係為施用而持有，本院九十一年度訴字第四０四
      號判決，亦同此認定，並因此予以宣告沒收銷燬，此有該案判決書（網路擷取
      本）附於臺灣苗栗地方法院檢察署九十一年偵緝字第一六五號卷（第四八至五
      十頁）可考。
（二）據證人乙○○於本院具結證稱：「我跟甲○○認識很久，國小同學，那時吳仁
      宏叫我幫他修車子，但來的卻是甲○○，那天（指案發當日）見面他（指被告
      ）說他幫吳仁宏在發藥，他知道我從前有在用，他問我要不要用？我說沒有在
      用了，他叫我捧個場，我錢也沒給他，他就丟一包給我。修車當中，警察來臨
      檢，就帶被去派出所。」、「他（指被告）問我還有沒有在用？我說沒有。他
      說他幫吳仁宏出藥，問我要不要交管？（客家話）就是捧場的意思，我說不要
      。他說沒關係，我說身上沒有錢，他說『先拿去，改天遇到我，再拿錢給我或
      拿給吳仁宏就好了。』」、「是我跟他（指被告）確定，我問他這包是不是一
      千元，他說是」等語，足見被告確有將上開安非他命乙包以先交付後收款之方
      式賣給乙○○。至於被告是否確有「幫吳仁宏在發藥」之情而與案外人吳仁宏
      有共同犯意之聯絡，在欠缺其他補強證據下，尚難憑乙○○一時之傳聞轉述而
      遽予認定。另第二級毒品安非他命為違禁品，政府查禁甚嚴、處罰甚重，被告
      若非有利可圖，又怎可能冒此風險將之賣於乙○○，是其有營利之意圖，亦堪
      認定。
（三）證人乙○○除於本院為前開證述外，其於自己因本案而另涉持有毒品犯行之案
      件偵查中亦為相同供述（臺灣苗栗地方法院檢察署九十一年毒偵字第五五三號
      偵查卷第四四頁背面至四五頁）。不惟如此，本案偵查期間，乙○○更曾先後
      兩度於九十一年六月三十日、同年十一月二十日檢察官訊問時均為情節相同之
      指證（臺灣苗栗地方法院檢察署九十一年偵字第二六二八號偵查卷第四十頁、
      同署九十一年偵緝字第一六五號偵查卷第十六頁），其中九十一年六月三十日
      檢察官訊問時，正為本案遭查獲伊始而甫移送檢察官之際，證人乙○○不僅即
      為前情之證述，在檢察官安排與被告對質之情形下，乙○○亦未更易其詞。反
      觀被告在此情形下，對於檢察官以乙○○前情證詞質問被告時，被告竟僅答稱
      沒有意見。若非其為實情，又何以至此？由此益見乙○○之證詞，幾經試練，
      並非臨時杜撰，自可採信，而憑以認定事實。
（四）再者，被告自本院審理以來，自始自承確有交付證人乙○○本件毒品，前後歷
      經一次庭訊（九十二年八月七日）、一次準備程序（九十二年九月四日）、一
      次審判期日（九十二年十月二十日），被告亦未變異口供，其中準備程序時，
      更將此列為不爭執事項（本院卷第四十頁），被告亦未自己或委由辯護人表示
      異議，乃證人乙○○於審判期日到庭作證後，被告即翻異前詞，並謂先前承認
      本件乙○○身上毒品為伊所有乃為吳仁宏「扛罪」，伊原欲代扛「轉讓」之罪
      ，但現為「販賣」之罪，實在划不來云云（本院卷第七八頁），並為此請求傳
      訊吳仁宏及被告之母作證。然被告在前開三次期日均已被明白告知其被訴事實
      及罪名（三次均經檢察官陳述起訴要旨），被告何以會一廂情願地認為其所「
      扛」者為轉讓毒品之罪？實在令人費解。更何況，被告先前即曾與證人乙○○
      對質，此已如前述，則其對於乙○○可能之作證內容，並非不知悉，而事實上
      乙○○亦未有翻異證詞之情，在其明知將被乙○○指證有販毒情節以及準備程
      序中已將賣毒交付或合資購入交付應有部分列為主要爭點之情形下（本院卷第
      四十頁），其所謂事後發現「代扛轉讓毒品罪」划不來之說，即顯無稽，而無
      足採。此外，吳仁宏已於偵查中經檢察官傳訊否認有何交毒品予被告販賣之情
      事（臺灣苗栗地方法院九十一年偵緝字第一六五號偵查卷第二三頁），更遑論
      吳仁宏自己販賣交付、由被告代扛頂罪。又被告於審判期日前之偵審程序，始
      終未曾提及其母得為何有利之證明，且復未有其母曾見聞本件毒品交易過程之
      任何蛛絲馬跡，被告忽於審判期日請求傳訊其母及吳仁宏，其應僅為被告意圖
      延滯審判之舉，而無調查必要，其該部分證據調查之聲請，應予駁回，併此敘
      明。
（六）綜前所述，本件事證明確，被告所辯要屬卸責之詞，而不足採，被告犯行，堪
      以認定，應予依法論科。
二、核被告所為，係犯毒品危害防制條例第四條第二項之販賣第二級毒品罪。其賣出
    交付前之持有安非他命低度行為，為賣出高度行為所吸收，不另論罪。又其販賣
    行為，係以先交付後付款之方式為之，此於前開事實欄認定甚明，起訴意旨就此
    部分僅謂以一千元價格販賣予乙○○，應予補充更正。爰審酌本件被告販賣之第
    二級毒品雖僅有乙包，數量不多，但在乙○○無意購買之情形下，被告竟以先交
    付後收款之促銷式手法，將第二級毒品售出，適足以製造施用毒品之犯罪人，其
    惡性非輕，且犯後悔意全無，多次變異供詞，徒求脫免刑責，而無反省悔過之意
    ，非予重懲，不足以昭警惕，惟慮及販賣第二級毒品之罪，其法定最低度刑，原
    即甚重，為維持罪刑相當等一切情狀，爰量處如主文之刑，以求允當。公訴人求
    刑有期徒刑十年，對照被告犯行所生危害，實有失衡，礙難從其所求。扣案售予
    乙○○之安非他命乙包（警秤毛重零點七公克，經鑑驗實際毛重零點九四公克，
    淨重零點五二公克，驗後餘重零點五零公克），依毒品危害防制條例第十八條第
    一項之規定，不問屬於犯人與否，應沒收銷燬之。至其餘查獲被告為施用而持有
    之第二級毒品安非他命十小包共七點二公克，非在
    本件販賣毒品案件應行宣告沒收銷燬之範圍，而其亦已經本院九十一年訴字第四
    ０四號判決宣告沒收銷燬在案，爰不予宣告沒收銷燬，併此敘明。
據上論結，應依刑事訴訟法第二百九十九條第一項前段，毒品危害防制條例第四條第
二項、第十八條第一項前段，判決如主文。
本案經檢察官黃棋安到庭執行職務。
中      華      民      國    九十二    年    十一    月     二十四     日
                                臺灣苗栗地方法院刑事第二庭
                                     審判長法  官  郭千黛
                                           法  官  吳炳桂
                                           法  官  蔡志宏
右正本證明與原本無異。
如不服本判決，應於判決送達後十日內向本院提出上訴狀（應抄附繕本）。
                                           書記官  周巧屏
中      華      民      國    九十二    年    十一    月     二十五     日
附錄本案論罪科刑法條全文
毒品危害防制條例第四條
製造、運輸、販賣第一級毒品者，處死刑或無期徒刑；處無期徒刑者，得併科新臺幣
一千萬元以下罰金。
製造、運輸、販賣第二級毒品者，處無期徒刑或七年以上有期徒刑，得併科新臺幣七
百萬元以下罰金。
製造、運輸、販賣第三級毒品者，處五年以上有期徒刑，得併科新臺幣五百萬元以下
罰金。
製造、運輸、販賣第四級毒品者，處三年以上十年以下有期徒刑，得併科新臺幣三百
萬元以下罰金。
製造、運輸、販賣專供製造或施用毒品之器具者，處一年以上七年以下有期徒刑，得
併科新臺幣一百萬元以下罰金。
前五項之未遂犯罰之。


司法院資訊處製作；財團法人民間司法改革基金會備份。
